Guide to the Acton Visual Materials at La Pietra MSS.LaPietra.001
Villa La Pietra
- Series X: Reali glass negatives
  - XLIV. B.3., undated; cuid263 (Box 22, Folder 1)
    The subject is "A philosopher lecturing on the Orrery" (a planatery device). The original painting (exhibited in 1766) by Wright of Derby for this print is in the Derby Museum and Art Gallery, UK.(Reali negative #211. for print see oversize, II.B.1.XLIV. B.3. folder 200a. INCISIONE in cornice di legno modanato: Figure intorno ad una sfera armillare? In basso: I Boydell. Exc.t. A sinistra: Jos.h Wright pinxit a destra: W.m. Pether fecit 1768. Stemma in basso sorretto da un cervo e da un cane. h. 56 l. 67 J. Wright (pittore) W. Pether (incisore), XVIII secolo (datata 1768).
  - XXXI. B.1., undated; cuid264 (Box 22, Folder 2)
    Reali negative #212. for print see II.B.1.XXXI. B.1.-2.16.-19. DIPINTO a olio su tavola in cornice lignea intagliata e dorata: La Fortuna. h. 82 l. 74,5 Il Poppi (?), XVI secolo.
  - XXI. B.1., undated; cuid265 (Box 22, Folder 3)
    Reali negative #213. for print see II.B.1.XXI. B.1.-6.14.-24. DIPINTO a tempera su tavola con l'Incoronazione della Vergine, lo Spirito Santo e Angeli adoranti nella cuspide (parte di un polittico?Alla base: "An. Domini MCCCCXXXI A Di XXV di Lulgio Regina Angelorum Ora Pronobis". h. 137 l. 82 Scuola fiorentina (Mariotto di Nardo) del XV secolo (datato 1431).
  - XXXI. A.46., undated; cuid266 (Box 22, Folder 4)
    Reali negative #214. for print see II.B.1.XXXI. A.46.-2.16.-16. DIPINTO a tempera su tavola cuspidata: Madonna in trono col Bambino e due angeli Il Redentore Benedicente nella cuspide. Alla base iscrizione: "ANO DNI MCCCCXXII" "Ave Maria Gratia Plena Dominus Teco B.Tus". h. 198 l. 86 Attribuito a Mariotto di Nardo, 1422 (datato).
  - XXXI. A.46., undated; cuid267 (Box 22, Folder 4bis.)
    Reali negative #214bis. for print see II.B.1.XXXI. A.46.-3.16.-17. DIPINTO a tempera su tavola cuspidata: Madonna in trono col Bambino e due angeli Il Redentore Benedicente nella cuspide. Alla base iscrizione: "ANO DNI MCCCCXXII" "Ave Maria Gratia Plena Dominus Teco B.Tus". h. 198 l. 86 Attribuito a Mariotto di Nardo, 1422 (datato). Detail.
  - XXXI. C.1., undated; cuid268 (Box 22, Folder 5)
    Reali negative #215. for print see II.B.1.XXXI. C.1.-2.16.-25. DIPINTO a olio su tavola in cornice modanata e dorata: Madonna della Misericordia. h. 133 l. 85,5 Jacopo di Montagnana, XV secolo.
  - XXXI. D.9., undated; cuid269 (Box 22, Folder 6)
    Reali negative #216. for print see II.B.1.XXXI. D.9.-2.16.-57. DIPINTO a tempera su tavola cuspidata e cornice modanata, dipinta e dorata: S. Onofrio e donatore. Nella Base iscrizione: "Questa: Tavola: Afata: Fare: Nicholo Di/ Pici: Perimedio: delanima: Sua: Anni: MCCC:LXXX". Scuola dell'Orcagna (Giovanni del Biondo?), XIV secolo (datato 1380).
  - XLII. D.1., undated; cuid270 (Box 22, Folder 7)
    Reali negative #217. for print see II.B.1.XLII. D.1.18.-1. DIPINTO a olio su tela in cornice lignea intagliata e dorata: Ritratto virile. h. 90 l. 74,5 Pittore bolognese o cerchia di Andrea Sacchi (Vossilla) del XVII secolo.
  - XXXI. D.2., undated; cuid271 (Box 22, Folder 8)
    Reali negative #218. for print see II.B.1.XXXI. D.2.16.53. DIPINTO a tempera su tavola cuspidata e cornice intagliata, dipinta e dorata con decorazioni a pastiglia: Madonna col Bambino in piedi. h. 110,5 l. 62,3 Mariotto di Nardo, inizi del XV secolo.
  - XXXI. D.3., undated; cuid272 (Box 22, Folder 9)
    Reali negative #219. for print see II.B.1.XXXI. D.3.-2.16.-55. DIPINTO a tempera su tavola cuspidata e cornice intagliata, dipinta e dorata: Madonna col Bambino e iscrizione: "Ave Maria Gratia Plena (...)". h. 110,5 l. 63,5 Pittore fiorentino del XV secolo.
  - LIII. A.3., undated; cuid273 (Box 22, Folder 10)
    Reali negative #220. for print see II.B.1.LIII. A.3.-2.19.-19. DIPINTO ad olio su tela ovale in cornice di legno modanata, intagliata e dorata: Riposo durante la fuga in Egitto. h. 118 l. 138 Pittore napoletano del XVIII secolo.
  - LIII. D.15., undated; cuid274 (Box 22, Folder 11)
    Reali negative #221. for print see II.B.1.LIII. D.15.19.-44. DIPINTO ad olio su tela in cornice lignea intagliata e dorata: Veduta di Piazza S. Marco a Venezia con la basilica di San Marco. h. 89 l. 110,5. Zuccarelli (?) XVIII secolo.
  - LIII. D.3., undated; cuid275 (Box 22, Folder 12)
    Reali negative #222. for print see II.B.1.LIII. D.3.-1.19.-39. DIPINTO ad olio su tela in cornice lignea intagliata e dorata: Veduta del Palazzo Ducale a Venezia. h. 86,5 l. 108 Zuccarelli (?) XVIII secolo.